# 请教陈版，国有企业收购 0 资产企业的账务处理

提问人：dexing93 时间：2022-05-11 09:36:10
A国有企业收购 B民营企业，B 企业未经营，账面资产、负债、权益均为 0 ，企业仅有建筑业资质，建筑业资质评估A企业付 120 万元收购B企业，A企业与B企业应怎样进行账务处理？

回答人：chenyiwei
B企业只需将实收资本的股东明细由原股东替换为A公司即可，无需其他账务处理。
A企业按照实际支付的收购对价（ 120 万元）确认对B的长期股权投资成本。在A的合并报表中，上述合并成本扣减B公司账面净资产后的剩余部分均计入“无形资产——特许资质”，在合理确定的受益年限内摊销。